臺灣高等法院刑事判決　　　　　　　　96年度上訴字第1746號
上　訴　人
即　被　告　乙○○
指定辯護人　扶助律師　黃青鋒律師
上列上訴人因毒品危害防制條例案件，不服臺灣桃園地方法院9
5年度訴字第2779號，中華民國96年3月21日第一審判決（起訴
案號：臺灣桃園地方法院95年度偵字第22424號），提起上訴，
本院判決如下：
    主  文
原判決撤銷。
乙○○意圖販賣而持有第一級毒品，累犯，處有期徒刑柒年，扣
案之海洛因（合計淨重伍點捌零公克）及甲基安非他命（驗餘合
計淨重陸點貳公克）均沒收銷燬之，扣案海洛因外包裝陸個及
甲基安非他命外包裝個、電子磅秤壹臺、塑膠夾鍊袋壹包均沒
收。
    事  實
一、乙○○前於民國87年間因毒品案件，經臺灣板橋地方法院以
    88年度訴字第123號判處有期徒刑3年6月，並於89年8月15日
    入監服刑，嗣其於89年間又分別犯贓物及施用毒品案件，經
    臺灣板橋地方法院以89年度易字第904號及89年度易緝字第
    75號各判處有期徒刑3月、5月，並經該院定應執行有期徒刑
    7月，且接續上開案件執行，於91年12月30日因縮短刑期假
    釋出監。其復於93年因施用毒品案件，經臺灣板橋地方法院
    以93年度簡字第2771號判處有期徒刑4月，於93年4月26日遭
    撤銷假釋執行殘刑有期徒刑1年7月18日，於95年3月15日徒
    刑執行完畢出監。詎乙○○（綽號貓仔）不知悔改，明知海
    洛因及甲基安非他命（下簡稱：安非他命）分別屬於毒品危
    害防制條例第2條第2項第1款及第2款所管制之第一級及第二
    級毒品，不得非法持有、販賣或施用，竟基於施用海洛因、
    安非他命之犯意，於95年8、9月之某不詳時間，陸續向甲○○、真實姓名年籍不詳綽號「劉兄」及「阿弟」之成年男子
    等人購買海洛因、安非他命。嗣其見有管道可獲得海洛因及
    安非他命，且不致於影響其施用海洛因及安非他命之供應來
    源，遂自95年9月間之某日起，另基於販賣海洛因及安非他
    命之意圖而持有海洛因及安非他命，嗣警方在查緝甲○○（
    綽號阿中，業經臺灣桃園地方法院以95年度偵字第22423號
    及第22425號以涉嫌違反毒品危害防制條例案件提起公訴）
    之過程中，知悉乙○○與丙○○（綽號阿智，涉嫌違反毒品
    危害防制條例部分另案偵辦）共同居住在臺北縣新莊市○○
    路60之3號2樓，乃於95年10月23日凌晨5時10分許前往上址
    拘提乙○○，並當場在乙○○之隨身背包內查獲第一級毒品
    海洛因6包（合計淨重5.80公克，空包裝總重2.33公克，純
    度36.66％，純質淨重2.13公克），及第二級毒品安非他命3
    包（驗前合計淨重6.43公克，驗餘合計淨重6.23公克，空包
    裝塑膠袋總重約0.87公克）、電子磅秤1台、塑膠夾鍊袋1包
    。
二、案經臺北縣政府警察局新莊分局報請臺灣桃園地方法院檢察
    署檢察官偵查起訴。
    理  由
壹、相關證據能力部分：
一、被告雖於偵查中及本院準備程序中均曾辯稱：查獲當時因吸
    食毒品的關係，意識不清云云，而否認其警詢、偵查及羈押
    庭訊時供述之證據能力，惟查，被告於上揭警詢、偵查及羈
    押審理中，均僅承認購買毒品係供己吸食，而堅決否認持有
    毒品係意圖販賣等情，核與被告於原審及本院審訊時供述一
    致，顯為自由意志下所為陳述，要難謂有何供述不實情形，
    況且，被告於本院審判程序中，復已不再爭執上開警詢、偵
    查、羈押庭訊中之證據能力，是被告於警詢、偵查及羈押庭
    訊中之供述自得作為證據，具有證據能力。
二、按通訊保障及監察法業於88年7月14日制定公布，同年月16
    日生效，司法警察機關因偵辦刑事案件，為蒐集或調查證據
    而有實施通訊監察之必要者，於偵查中應由檢察官依職權或
    聲請核發通訊監察書，載明應記載事項始得為之，其有急迫
    之情形，經檢察官口頭通知先予執行通訊監察者，亦應於24
    小時內補發通訊監察書，同法第5條、第6條、第11條規定已
    明。次按有事實足認被告或犯罪嫌疑人有最輕本刑為3 年以
    上有期徒刑之罪嫌，並危害國家安全或社會秩序情節重大，
    而有相當理由可信其通訊內容與本案有關，且不能或難以其
    他方法蒐集或調查證據者，在偵查中得由檢察官核發通訊監
    察書，通訊保障及監察法第5條第1項第1款、第2項乃定有明
    文。查本件95年偵字第22424號偵查卷所附之關於被告所使
    用門號為0000000000、0000000000之行動電話與他人間通話
    及發送簡訊之通訊監察譯文（見該偵查卷第27至75頁），係
    依據臺灣桃園地方法院檢察署檢察官分別於95年8月1日所核
    發之95年桃檢惟致聲監續字第842號通訊監察書、95年8月29
    日所核發之95年桃檢惟致聲監續字第000973號通訊監察書、
    95年9月14日所核發之95年桃檢惟致聲監續字第001061號通
    訊監察書、95年9月28日所核發之95年桃檢惟致聲監續字第
    001119號通訊監察書所進行之合法通訊監察，此有臺北縣政
    府警察局新莊分局96年6月20日北縣警新刑字第0960100129
    號函送之通訊監察書及通訊監察書電話附表在卷可稽（見本
    院卷第56至82頁），其於本件針對被告、甲○○、丙○○所
    分別使用之行動電話進行電話監聽（包含行動電話00000000
    00、0000000000、0000000000、0000000000、0000000000、
    0000000000），符合通訊保障及監察法之法定程序，係屬合
    法取得之證據。再者，被告於本院審理期間均坦承上開偵查
    卷所附通訊監察譯文係被告自己所言（見本院卷第34頁背面
    、第152頁背面），並無何錯誤或不法情形，亦應認為上開
    通訊監察譯文之內容確實屬實。又被告之辯護人雖於本院準
    備程序中，以上揭通訊監察譯文未附具通訊監察書就證據能
    力表示爭執，然該等通訊監察書既經本院調取查核無訛，且
    被告之辯護人迄於本院審判程序中復未再就上開通訊監察譯
    文之證據能力表示爭執（見本院卷第153至154 頁），應認
    為上開通訊監察譯文均有證據能力，合先敘明。
貳、認定犯罪事實之證據及理由：
一、訊據被告乙○○固不否認有向甲○○、「劉兄」、「阿弟」
    購買毒品海洛因、安非他命，並坦承持有扣案之海洛因、安
    非他命而為警查獲之事實，惟其矢口否認有販賣上開海洛因
    、安非他命之意圖，辯稱：其持有上開毒品係供己施用，並
    無販賣之意云云。惟查：
    (一)被告持有上開毒品海洛因、安非他命之事實，業據被告始
      終坦承在卷，並有法務部調查局95年12月12日調科壹字第
      09523046290號（海洛因部分）及內政部警政署刑事警察
      局95年12月19日刑鑑字第0950180894號鑑定書（安非他命
      部分）2紙、搜索扣押筆錄、扣押物品目錄表、扣押物品
      清單、海洛因及安非他命之毒品照片2張、查獲毒品案重
      量鑑定證明書、證物採驗紀錄表在卷可稽（見95 偵22424
      第9至14、26、76至78、80、113至114、118頁、原審卷第
      30、32頁），並有扣案之毒品海洛因及安非他命，上開持
      有毒品之事實堪認。
    (二)就被告具有販賣之意圖之認定部分：
      (1)查被告經警查獲時，在被告之隨身背包內查獲上開海洛
        因6包及安非他命3包、電子磅秤及塑膠夾鍊袋1包，且
        該批毒品業已分裝完成，且重量都不盡相同，有的甚至
        差距數公克之多，按理被告如欲自己施用而外出時，應
        不致攜帶如此多數已分裝完成之毒品，且被告如係自己
        施用，又何須將塑膠夾鍊袋1包一同放入其所有之隨身
        背包內，顯與常情不符。被告雖辯稱：分裝部分是買來
        時即分裝完成，電子秤是用來測量買來的重量，路邊交
        易無法當場秤，夾鍊袋是分裝用，因有時自己會吸食過
        量云云。然查，被告於警詢、偵查中已供承：扣案之毒
        品海洛因及安非他命係於95年10月18日向年約60年次之
        綽號「阿弟」（其他年籍不詳）之男子所購得（上開偵
        查卷第17、132頁），則如被告所言於購買上開毒品時
        即已分裝完成，何以於數日後之10月23日查獲之時，仍
        原封不動攜帶已分裝完成之上開毒品外出供己施用，況
        且被告之隨身背包內尚有電子秤及夾鍊袋，要謂其係外
        出施用，要與常情不符。再者，電子秤雖可用來測量毒
        品之重量，然如被告所言，其等於路邊交易無法當場秤
        重，則又何以攜帶電子秤外出，實屬矛盾，倘被告果真
        要避免遭到賣家欺騙，則其本可要求賣方統一各包之重
        量或將同種毒品置放於一袋內，使其方便確認，然被告
        捨此不為，益徵被告持有之海洛因、安非他命會分裝成
        數袋，且各包毒品重量輕重不一之用意，應有被告可隨
        時將之販賣予不同需求數量之客戶之意。又塑膠夾鍊袋
        係屬分裝之工具，則被告為了要購買自己施用之毒品而
        外出時，又何須將塑膠夾鍊袋1包一同放入其所有之隨
        身背包內，顯見該塑膠夾鍊袋之用途並非如被告所述是
        要防止其本身施用過量而分裝所用，實際上應係供其持
        之將毒品細分後再販賣與各施用毒品者所用。從而，應
        認為被告攜帶分裝毒品、電子秤、夾鍊袋外出，當有販
        賣予其他施用者之意圖，而非如被告所言係買來後秤重
        、避免吸食過量云云，被告上開所辯殊不可採。又辯護
        人於本院辯稱：查獲數量甚少，自己施用都不夠（不過
        幾次的量），又沒有為數甚多的分裝袋，與一般販賣之
        情狀不合云云，亦與事實不符，所辯並無理由。
      (2)依本件偵查卷所附通訊監察譯文所示，甲○○於95年9
        月20日18時51分53秒至18時53分47秒以0000000000號行
        動電話與被告所使用0000000000號行動電話通訊之內容
        略以：A（即甲○○）：喂，貓，你有處理到硬的嗎？B
        （即被告）：留一點吃的而已。吃的我不會都「弄掉」
        。A：我朋友那邊有，豬哥。可是他報跟我報半個55，
        一個十萬零五千。B：這邊也是差不多這個價錢。A：他
        跟我很大顆。B：我沒有現金跟人家處理。A：我說我們
        二個來合，你還有錢嗎？B：我這邊的錢要給阿智（即
        丙○○）的等語（上開偵查卷第42至43頁），而被告於
        偵查中自陳「硬的」就是指安非他命（上開偵查卷第91
        頁、第105頁），顯見被告持有之安非他命並非全數供
        自己施用，仍留有部分另作他用，至於被告所稱「弄掉
        」，被告雖稱其當時之本意係指其與他人合買毒品，其
        去購買毒品後須再回來分給他人云云，惟查，根據同份
        通訊監察譯文所示，甲○○於同日18時27分07秒至18時
        28分14秒及18時46分04秒至18時48分03秒以0000000000
        行動電話與綽號「兩光」之不詳年籍之人通話，其內容
        略以：「A（甲○○）：你有處理到嗎？B（兩光）：那
        天就處理了。A：讚嗎？B：可以啦！A：多少錢？B：那
        天處理是跟人處理半個而已。A：多少？B：跟人家拿5
        萬4。A：撥一下。B：沒有了，以經沒了，你要處理多
        少你跟我講我去聯絡。A：半個多少？B：半個喔，我那
        天去那邊處理是54我就處理到了。」（見上揭偵查卷第
        42頁），由上述內容可見係甲○○向綽號「兩光」之不
        詳年籍之人詢問毒品「處理」之價格及是否有意願合資
        購買毒品，甲○○嗣後又撥打電話給被告，問其「是否
        有處理到硬的」等語，依上述文義及整體通訊監察譯文
        內容加以比對，甲○○所稱「處理」應即係指販賣之意
        ，而對照與被告所答稱「留一點吃的而已，吃的我不會
        都弄掉」，其所稱「弄掉」應本即有販賣之意思存在。
        再者，甲○○在後續對話中既已明確表明伊欲與被告合
        資去購買安非他命，且被告當時亦告以其目前無現金可
        與伊合資，倘被告當時果真有與其合資購買毒品之對象
        ，則被告理應會向甲○○提及此事，並問及一同合資之
        意願，然被告在該次對話中竟從未向甲○○提及其與他
        人合資購買安非他命之情事，則所謂「弄掉」根據前後
        文所示，應係指被告有意出售毒品之意自明，足徵被告
        事後辯稱「弄掉」之意思係指要將部分安非他命拿給其
        他合資購買者之意云云，應屬事後卸責之詞，不足採信
        。
      (3)又被告於95年10月14日18時21分16秒許以0000000000
        行動電話對連同甲○○（0000000000）在內之數人發出
        簡訊，其內容略以：「各位鄉親：晚上好，本人貓仔因
        故更換手機門號，0000000000，從現在起，欲找我請改
        撥以上的號碼，那就不打擾各位的時間了，祝：各位都
        能處理到很好的～～」等語（上開偵查卷第49頁），顯
        見被告確有販賣之意圖，被告雖辯稱其會發簡訊係因為
        當時外面的吸毒者都買到不好的安非他命云云，然衡情
        一般施用毒品者莫不儘量掩飾自己的行徑，深怕遭他人
        檢舉而被查獲吸毒犯行，被告所為顯與常理有違。況被
        告如僅係施用毒品之人，其又何須大張旗鼓告知他人其
        使用之行動電話號碼已有變動，被告此舉可視為是一般
        販毒者為避免下游購買毒品之客源流失之因應作為，是
        被告上述抗辯亦非可採。
      (4)丙○○於95年9月22日20時27分30秒許以0000000000號
        行動電話與被告所使用之0000000000號行動電話通訊之
        內容略以：「A（即丙○○）：剛才一件事忘了跟你講
        。那個李玉成（音譯）說要找我跟我拿女的。你沒給他
        嗎? B：你沒跟他...，A：我沒跟他處理，我怎麼可能
        跟他處理，我先說給你知道一下，還叫別人問我的電話
        。那個人馬上打來問我，我跟他說好，你叫他打過來，
        他還沒打。他如果打來時候我就這樣跟他講。叫他帳先
        跟你清一清。B：嗯」等語（見上開偵查卷第54頁）。
        而被告於警詢、偵查中均自陳海洛因之黑話（即代稱）
        為「女生」，安非他命的黑話為「男生」等語，由此可
        知，被告與丙○○所談論之內容均係圍繞在李玉成要如
        何購買海洛因的事宜，且可知李玉成與丙○○或被告間
        尚有購買毒品之債務未結清。被告雖辯稱當時要處理的
        帳是指職棒簽賭云云，然查，卷附之通訊監察譯文均係
        談及購買毒品事宜，被告與丙○○始終未曾敘及職棒簽
        賭乙事，是被告辯稱上述處理的帳係收取簽賭職棒的帳
        云云，已不可採信。又證人丙○○固於本院到庭證稱有
        要被告順路幫其向朋友收取簽賭職棒的錢云云，然當辯
        護人問及被告是否有替其向李玉成收錢時，證人丙○○
        復答稱：「他也沒有幫我收過什麼錢」等語（見本院卷
        第92頁），對照被告於偵查中自陳丙○○有打電話叫其
        將手邊的海洛因拿給李玉成，且其有答應丙○○之請求
        等情（見上開偵查卷第105頁），可見證人丙○○對實
        情顯有隱瞞，所述可信性低，且顯見證人丙○○並未要
        被告向李玉成收取簽賭職棒的錢，通訊監察譯文談及李
        玉成部分實與購買毒品有關，本院復查無相關證據證明
        被告與丙○○所談及之債務係指簽賭職務之債，從而被
        告所辯當時處理的帳是指職棒簽賭之帳款並非實情，益
        徵被告持有之海洛因除供自己施用之原意外，嗣另有要
        販賣與他人之意圖。
      (5)此外，被告於95年10月5日凌晨零時9分許以其所使用00
        00000000行動電話與丙○○使用之0000000000行動電話
        通訊之內容略以：「B（即被告）：我就看前面臨檢轉
        頭，轉頭想說沒追來，慢慢走，結果追過來，要跑就來
        不及，後來東西丟掉，天亮一點，我們去撿，手電筒帶
        著我們去撿，我們去那找一下，一半我已經撥給人了，
        那還剩3、4。有一些女的（指海洛因）」等語（上開偵
        查卷第71頁及第72頁），嗣被告於95年10月5日5時40分
        59秒至5時45分14秒以上述行動電話與甲○○使用之000
        0000000行動電話通訊內容略以：「A：損失多少? B ：
        丟掉又撿回了，剛才沒多久之前我叫阿智載我過去。A
        ：撿回來沒關係。B：不然沒辦法。A：硬的還軟的?B
        ：男女都有。A：還撿得回來不錯」等語（上開偵查卷
        第47頁）。依上述文義觀之，可知被告當時為應付臨檢
        而拋棄之海洛因及安非他命中，至少有一半毒品被告已
        與買家達成買賣交易之協議，被告擔心無法依約履行，
        始趕緊請求丙○○陪同其前往尋回該批毒品，是被告辯
        稱其從未有要販賣海洛因、甲基安非他命之意圖云云，
        自難採信。
      (6)證人即本件負責執行拘提被告任務之臺北縣政府警察局
        新莊分局員警余遠庭於原審審理中證稱：拘提被告時，
        他當場並未說明扣案之毒品來源、用途，或做任何辯解
        ，也沒有說才剛從外面購毒回來，只說扣案之毒品是他
        所有的，而現場也未搜到施用毒品的器具等語（原審卷
        第86至90頁），衡情被告如僅係施用毒品者，其在為警
        查獲當場理應會立即告知警方詳情，並提供相關證據資
        料以供警方求證，以圖減輕罪責。況其在警詢時辯稱最
        後一次施用毒品係於95年10月21日15時許，在台北縣新
        莊市○○路60之3號2樓施用海洛因及安非他命，其係將
        海洛因滲入香菸內後點燃吸入體內，另安非他命係置入
        玻璃球內以火燒烤，使其產生煙霧後再以鼻吸入體內解
        癮等語（上開偵查卷第17 頁），而依其所述之最後一
        次吸食日期距本案查獲之日僅有2日，則上址或被告所
        有之隨身背包內又豈會遍尋不著任何施用毒品的工具，
        是被告抗辯扣案之毒品亦係供自己施用乙節，即不足採
        。
    (三)綜上所述，因無證據足以證明被告確有履行上開通訊監察
      譯文中之交易內容，是不能證明被告有販賣毒品之罪行。
      ，惟由上開通訊監察譯文所示，已足證被告確實有販賣海
      洛因、安非他命之計畫，被告原基於施用目的購入上開毒
      品，之後另起販賣之意圖（本案並無證據證明被告有基於
      營利之目的而有購入毒品之行為），非法持有扣案之海洛
      因及安非他命，是其意圖販賣而持有海洛因、安非他命之
      犯行，洵堪認定。被告之原選任辯護人黃勝文律師於本院
      準備程序中雖曾主張請求傳訊丙○○、甲○○二人到庭（
      見本院卷第33頁），其中丙○○已到庭證述在卷，有如上
      述。至甲○○經本院迭次傳拘未到，被告及其辯護人黃青
      鋒律師於審判期日均已當庭表示捨棄傳訊（見本院卷第15
      1頁背面）。本件事證既已明確，核無再加傳訊之必要，
      併此敘明。
貳、論罪部分：
一、按毒品危害防制條例第4條第1項之販賣第一級毒品罪，固不
    以販入之後復行賣出為要件；祇須以營利為目的，販入或賣
    出，有一於此，即已成立，但對於販入部分，亦必須證明行
    為人確有販入之行為。被告持有扣案毒品海洛因、安非他命
    固有販賣之意圖，但因無充足之證據足證被告確有販入（購
    入）或販出之事實，自尚難認被告確有意圖營利而販入或販
    出之行為。是核被告所為，係販毒品危害防制條例第5條第1
    項之意圖販賣持有第一級毒品（海洛因部分）、同條第2項
    之意圖販賣持有第二級毒品罪（安非他命部分）。被告意圖
    販賣而持有第一級、第二級毒品之行為，係一行為同時觸犯
    數罪名，為想像競合犯，依刑法第55條之規定，應論以較重
    之意圖販賣持有第一級毒品罪。
二、又被告前於87年間因毒品案件，經臺灣板橋地方法院以88年
    度訴字第123號判處有期徒刑3年6月，並於89年8月15日入監
    服刑，嗣其於89年間又分別犯贓物及施用毒品案件，經台灣
    板橋地方法院以89年度易字第904號及89年度易緝字第75號
    各判處有期徒刑3月、5月，並經該院定應執行有期徒刑7月
    ，且接續上開案件執行，於91 年12月30日因縮短刑期假釋
    出監。其復於93年因施用毒品案件，經台灣板橋地方法院以
    93年度簡字第2771號判處有期徒刑4月，故於93年4月26日遭
    撤銷假釋執行殘刑有期徒刑1年7 月18日，於95年3月15日徒
    刑執行完畢出監，有臺灣高等法院被告前案紀錄表在卷可稽
    ，其於有期徒刑執行完畢後之5年以內，再故意犯本件有期
    徒刑以上之罪，為累犯，除就意圖販賣持有第一級毒品罪法
    定本刑無期徒刑部分依法不得加重外，其餘有期徒刑、罰金
    刑部分均依法加重。
、撤銷改判之理由及科刑、沒收部分：
一、原審據以論罪科刑，固非無見。惟查，刑法第47條、第55條
    業於94年2月2日修正公布，95年7月1日起施行，行為人於修
    正施行後所為犯行，自應適用修正施行後之新法論處，本件
    被告所為犯行係於95年 7月1日以後之「95年9月間某日起」
    所犯，自應適用修正後之刑法第47條、第55條規定論處，原
    審判決竟為新舊法比較，並於新舊法比較後適用修正前之刑
    法第47條、第55條規定，顯有適用法律之違誤，而有撤銷改
    判之理由。被告提起本件上訴，否認有意圖販賣而持有第一
    級、第二級毒品之犯行，固不足取，然原判決既有上開可議
    之處，即屬無可維持，應由本院撤銷改判。
二、爰審酌被告有施用毒品之習性，其明知毒品之惡害，不知引
    以為戒，更意圖販賣毒品戕害他人身心，且犯後均飾詞卸責
    ，本均應予嚴懲。然酌以本件被告持有毒品數量不多，及其
    犯罪動機、手段、所生危害等一切情狀，以及另審酌被告係
    65年 7月19日生，年事尚輕，自己又染有施用毒品之惡習，
    一時心生歹念，再觸犯本刑章之重典，在客觀上尚非全無可
    憫之處，且顯然亦非全無足以引起一般社會之同情，而有可
    加憫恕。為期被告能深痛思過反省，認倘科處本罪之最低刑
    度無期徒刑或十年以上有期徒刑，仍殊嫌過重，故爰依刑法
    第59條規定，予以酌減其刑，以勵自新，而量處如主文第2
    項所示之刑。扣案之第一級毒品海洛因6包（不含外包裝袋
    ，合計淨重5.80公克），及第二級毒品安非他命3包（不含
    外包裝袋，驗前合計淨重6.43公克，驗餘合計淨重6.23公克
    ）均沒收銷燬之。上開海洛因外包裝6個、安非他命外包裝
    袋3 個、電子磅秤1台、塑膠夾鍊袋1包，均係被告所有，且
    供被告犯毒品危害防制條例第5條之罪所用，應依同條例第
    19條第1項規定沒收之。
據上論斷，應依刑事訴訟法第369條第1項前段、第364條、第299
條第1項前段，毒品危害防制條例第5條第1項、第2項、第18條第
1項前段、第19條第1項，刑法第11條前段、第47條第1項、第55
條、第59條，判決如主文。
本案經檢察官游明仁到庭執行職務。
中　　華　　民　　國　　96　　年　　8　　月　　 31　　日
　　　　　　　　　刑事第十五庭  審判長法　官  吳  昭  瑩
　　　　　　　　　　　　　　　　　    法　官  李  正  紀
　　　　　　　 　 　　　　　　　　　　法　官  李  釱  任
以上正本證明與原本無異。
如不服本判決，應於收受送達後十日內向本院提出上訴書狀，其
未敘述上訴之理由者並得於提起上訴後十日內向本院補提理由書
（均須按他造當事人之人數附繕本）。
                                      書記官  游  桂  
中　　華　　民　　國　　96　　年　　8　　月　　 31　　日
附錄：本案論罪科刑法條全文
毒品危害防制條例第5條
意圖販賣而持有第一級毒品者，處無期徒刑或 10 年以上有期徒
刑，得併科新臺幣 7 百萬元以下罰金。
意圖販賣而持有第二級毒品者，處 5 年以上有期徒刑，得併科新
臺幣 5 百萬元以下罰金。
意圖販賣而持有第三級毒品者，處 3 年以上 10 年以下有期徒刑
，得併科新臺幣 3 百萬元以下罰金。
意圖販賣而持有第四級毒品或專供製造、施用毒品之器具者，處
 1年以上7年以下有期徒刑，得併科新臺幣1百萬元以下罰金。
